臺灣高雄地方法院刑事判決　　　　　　　94年度訴字第3397號
公　訴　人　臺灣高雄地方法院檢察署檢察官
被　　　告　乙○○
　　　　　　　　　　(現於臺灣高雄看守所)
上列被告因違反毒品危害防制條例案件，經檢察官提起公訴（94
年度毒偵字第6775號），本院準備程序進行中，因被告就被訴事
實為有罪之陳述，經告知簡式審判程序意旨，並聽取當事人之意
見後，本院合議庭裁定由受命法官獨任改依簡式審判程序審理，
判決如下：
    主  文
乙○○連續施用第一級毒品，處有期徒刑捌月，又施用第二級毒
品，處有期徒刑參月。應執行有期徒刑拾月。
    事  實
一、乙○○前因施用毒品案件，經臺灣高雄方法院以94年度毒聲
    字第235 號裁定送觀察勒戒後，因無繼續施用毒品傾向，於
    94年5 月9 日釋放，並於同年5 月10日由臺灣高雄地方法院
    檢察署檢察官以94年度毒偵緝字第221 號為不起訴處分確定
    。詎乙○○仍未戒除毒癮，竟基於施用第一級毒品海洛因之
    概括犯意，於上開觀察勒戒期滿釋放後之5 年內，自94年7
    月1 日起至94年7 月3 日某時止，在高雄市三民區○○○路
    274 巷30之1 號住處，以將海洛因摻入香煙點燃後吸食之方
    式，連續施用第一級毒品海洛因共3 次，及另基於施用第二
    級毒品甲基安非他命之犯意，於94年7 月3 日中午12時許 (
    公訴人誤載為94年6 月17日16時34分回溯24小時內某時，因
    依卷證資料並無任何有關94年6 月17日16時34分之證據，故
    公訴人上開記載顯係誤載)， 在前揭住處內，以將甲基安非
    他命置於鋁箔紙上加以燒烤而吸取其煙霧之方式，施用第二
    級毒品甲基安非他命1 次，嗣於94年7 月5 日19時10分許，
    為警在高雄市○○區○○路與四維路口臨檢，經其同意採集
    尿液送驗而查獲。
二、案經高雄市政府警察局苓雅分局報告臺灣高雄地方法院檢察
    署檢察官偵查起訴。
    理  由
一、按本件被告乙○○所犯係死刑、無期徒刑、最輕本刑為3 年
    以上有期徒刑以外之罪，其於準備程序就前揭被訴事實為有
    罪之陳述，經受命法官告知簡式審判程序之旨，並聽取其與
    公訴人之意見後，本院認無不得或不宜改依簡式審判程序進
    行之處，爰依刑事訴訟法第273 條之1 第1 項、第284 條之
    1 ，裁定本件由受命法官獨任進行簡式審判程序，合先敘明
    。
二、上揭事實，業據被告乙○○坦承不諱，此外，復有高雄市立
    凱旋醫院94年7 月19日編號00000000號濫用藥物尿液檢驗報
    告 (檢體編號：F-94636)及高雄市政府警察局苓雅分局偵辦
    麻藥煙毒案件尿液採證代碼對照表 (尿液代碼：F-94636)各
    1 紙附卷可按，足見被告之自白確與事實相符。又被告前因
    施用毒品案件，經臺灣高雄方法院以94年度毒聲字第235 號
    裁定送觀察勒戒後，因無繼續施用毒品傾向，於94年5 月9
    日釋放，並於同年5 月10日以94年度毒偵緝字第221 號為不
    起訴處分確定，此有臺灣高等法院被告前案紀錄表、臺灣高
    等法院在監在押全國紀錄表、前揭不起訴處分書各1 份路附
    卷可證，足見被告前因施用毒品案件而執行觀察勒戒，於觀
    察勒戒期滿釋放後之5 年內，再犯本件施用第一級毒品海洛
    因及施用第二級毒品甲基安非他命，事證應屬明確，其犯行
    應堪認定。
三、查海洛因及甲基安非他命分屬毒品危害防制條例第2 條第2
    項第1 款所規定之第一級毒品及同條項第2 款所規定之第二
    級毒品，核被告所為，係犯毒品危害防制條例第10條第1 項
    施用第一級毒品罪及同條第2 項施用第二級毒品罪。被告持
    有第一、二級毒品，復分別進而施用，其持有毒品之低度行
    為，應分別為施用第一、二級毒品之高度行為所吸收，均不
    另論罪。被告自94年7 月1 日起至94年7 月3 日止，先後多
    次施用第一級毒品之犯行，時間緊接，所犯構成要件相同，
    顯係基於概括犯意為之，為連續犯，依刑法第56條規定，論
    以一罪，並加重其刑。被告所犯上開施用第一級毒品罪及施
    用第二級毒品罪之間，犯意各別，罪名不同，應分論併罰之
    。按檢察官就犯罪事實一部起訴者，其效力及於全部，刑事
    訴訟法第267 條定有明文，公訴人雖僅就被告於94年7 月1
    日某時施用海洛因之犯罪事實提起公訴，惟被告另於94年7
    月2 日、94年7 月3 日某時施用海洛因之犯罪事實，與前揭
    起訴部分之犯罪事實具有連續犯之裁判上一罪關係，為起訴
    效力所及，本院自應就此部分一併加以裁判；另公訴人認被
    告於94年7 月5 日19時40分許回溯24小時內某時施用海洛因
    之犯罪事實，為被告所否認，本院衡以被告既坦承上開施用
    海洛因之事實，其應無必要否認部分犯行之理，故認被告應
    無於94年7 月5 日19時40分許回溯24小時內某時施用海洛因
    之犯行，惟因此部分與前揭論罪科刑部分具有連續犯之裁判
    上一罪關係，爰不另為無罪之諭知，均附此敘明。
四、本院審酌被告施用毒品，足以戕害其身心，滋生其他犯罪，
    惡化治安，嚴重損及公益，且被告前曾犯施用毒品，甫經觀
    察勒戒期滿，竟於5 年內再為本件施用毒品犯行，顯見其不
    思悔改，自制力亦顯不佳；惟另考量被告於犯後即能坦承犯
    行，而其施用毒品行為於本質上係屬自我戕害行為，反社會
    性之程度應屬較低等一切情狀，酌情分別量處如主文所示之
    刑，並定其應執行之刑，以資懲儆。
據上論斷，應依刑事訴訟法第273 條之1 第1 項、第284條之1
、第299 條第1 項前段，毒品危害防制條例第10條第1 項、第2
項、刑法第11條前段、第56條、第51條第5 款，判決如主文。
本案經檢察官甲○○到庭執行職務。
中　　華　　民　　國　　94　　年　　12　　月　　30　　日
                  刑事第九庭    法　官    陳建和
以上正本證明與原本無異。
如不服本判決，應於收受送達後10日內向本院提出上訴書狀。
中　　華　　民　　國　　94　　年　　12　　月　　30　　日
　　　　　　　　　　　　        書記官    林慧君
附錄本判決論罪之法條：
毒品危害防制條例第10條第1項
    施用第一級毒品者，處六月以上五年以下有期徒刑。
毒品危害防制條例第10條第2項
    施用第二級毒品者，處三年以下有期徒刑。
